臺灣臺南地方法院刑事判決
111年度訴字第194號
公  訴  人  臺灣臺南地方檢察署檢察官
被      告  洪瑋辰


上列被告因傷害等案件，經檢察官提起公訴（110年度偵字第139
26號），本院判決如下：
    主  文
洪瑋辰犯傷害罪，處拘役伍拾日，如易科罰金，以新臺幣壹仟元
折算壹日；又犯恐嚇危害安全罪，處拘役貳拾日，如易科罰金，
以新臺幣壹仟元折算壹日。應執行拘役陸拾日，如易科罰金，以
新臺幣壹仟元折算壹日。
    犯罪事實
一、洪瑋辰為洪勢馨之子，洪勢馨與吳育騰素有嫌隙。洪瑋辰於
    民國110年2月10日19時50分許，在臺南市○○區○○路0段000號
    洪勢馨店家附近，與吳育騰發生爭執。洪瑋辰竟基於傷害之
    犯意，徒手將吳育騰推倒，致吳育騰受有胸部挫瘀傷、雙側
    肘部及雙側膝部挫傷併瘀青等傷害；洪瑋辰另基於恐嚇危害
    安全之犯意，於吳育騰告知將提出告訴時，以臺語向其恫稱
    ：「告啊，給你告啊，告了一定會再打」等語，以此加害身
    體之事恐嚇吳育騰，而致生危害於其安全。
二、案經吳育騰訴由臺南市政府警察局第二分局報告臺灣臺南地
    方檢察署檢察官偵查起訴。
    理  由
一、本案下列所引之供述證據，檢察官、被告洪瑋辰於本院依法
    調查上開證據之過程中，均已明瞭其內容而足以判斷有無刑
    事訴訟法第159條第1項不得為證據之情事，而於本院準備程
    序及本案言詞辯論程序就相關事證之證據能力均未聲明異議
    ，本院審酌該等證據作成時之情況，並無違法取證或其他瑕
    疵，認為適於作為本案認定事實之依據，該等供述證據自得
    為本案之證據使用。其餘引用之非供述證據，均與本案犯罪
    待證事實具有證據關聯性，且無證據證明有何違法取證之情
    事，並經本院於審理期日依法踐行調查證據程序，亦得為本
    案之證據使用。
二、認定犯罪事實所憑之證據及理由：
　㈠訊據被告坦承有為上開恐嚇犯行，且不否認有徒手推倒告訴
    人吳育騰，然矢口否認有何傷害犯行，辯稱：我有推告訴人
    五、六次，告訴人前面都沒有跌倒，告訴人後來是故意自己
    跌倒受傷等語。
　㈡傷害部分：
　⒈被告為洪勢馨之子，洪勢馨與告訴人素有嫌隙。被告於110年
    2月10日19時50分許，在臺南市○○區○○路0段000號洪勢馨店
    家附近，與告訴人發生爭執，被告當場有徒手推告訴人。告
    訴人於同日20時24分許至台南市郭綜合醫院就診，經醫師診
    斷有胸部挫瘀傷、雙側肘部及雙側膝部挫傷併瘀青等傷害等
    事實，為被告於本院審理時所不爭執，核與證人即告訴人吳
    育騰於警詢、偵查中之證述情節大致相符，並有告訴人之郭
    綜合醫院診斷證明書2紙（警卷第23至25頁）、告訴人提出
    之監視器、行車紀錄器影像光碟2片（偵卷第91頁光碟存放
    袋實物）、本院勘驗筆錄及勘驗畫面擷圖（本院卷第51至65
    、69至77頁）、台南市郭綜合醫院111年5月26日郭綜總字第
    1110000250號函暨檢附告訴人急診就診病歷資料【含檢查資
    料、傷勢照片、護理紀錄】（本院卷第105至113頁）各1份
    在卷可佐，上開事實，首堪認定。
　⒉證人吳育騰於警詢證稱：被告於上開時間、地點徒手推打我
    倒地（已至醫院開立驗傷單據）等語（警卷第14頁）。經本
    院勘驗告訴人隨身配戴之行車紀錄器影片，被告在與告訴人
    口角爭執過程中，有徒手推告訴人數下，其力道均足以使告
    訴人後退，可見被告出力非輕。其中在檔名：FILE0278之影
    片內，被告向告訴人表示：你到底要怎樣啦！你到底要怎樣
    ！【被告推一下告訴人，同時告訴人叫一聲「啊」並倒在地
    上，畫面拍攝著地板】，20:03:33洪勢馨：欸瑋辰。【畫面
    可見告訴人跌倒處之地板為洗車場之磁磚地板，磁磚上有水
    痕及污漬】，20:03:34被告：報案、報案……拜託你去報！拜
    託你報案！去報！等語，有前述本院勘驗筆錄及勘驗畫面擷
    圖可參，足見被告該次徒手出力推告訴人，有使告訴人因而
    跌倒在地。又告訴人於案發後旋即於同日20時24分許至台南
    市郭綜合醫院就診，經醫師診斷有胸部挫瘀傷、雙側肘部及
    雙側膝部挫傷併瘀青等傷害等事實，業據本院認定如前。衡
    酌告訴人所受傷害部位及傷勢程度，與一般人遭徒手推擠、
    跌倒所受常見傷勢吻合，是告訴人所受前揭傷害，是因遭被
    告徒手推倒所致之事實，應堪認定。
　⒊被告雖辯稱告訴人是自己故意跌倒等語。惟告訴人跌倒處之
    地板濕滑，業據本院勘驗如前，告訴人遭被告徒手出力推因
    而跌倒，合乎常情，且前述影片未見告訴人有刻意跌倒之情
    形。是被告前揭所辯，尚非可採。　　
　㈢前述恐嚇危害安全之犯罪事實，業據被告於本院審理時坦承
    不諱（本院卷第130頁），核與證人吳育騰於警詢、偵查中
    之證述情節相符，並有告訴人提出之監視器、行車紀錄器影
    像光碟2片（偵卷第91頁光碟存放袋實物）、本院勘驗筆錄
    及勘驗畫面擷圖1份（本院卷第51至65、69至77頁）在卷可
    佐，足認被告之任意性自白與事實相符，堪以採信。被告前
    述恐嚇危害安全犯行，堪以認定。
　㈣綜上所述，本案事證明確，被告上開犯行，堪以認定，應予
    依法論科。
三、論罪科刑：
  ㈠核被告所為，係犯刑法第277條第1項之傷害罪、同法第305條
    恐嚇危害安全罪。被告所犯上開2罪，犯意各別，行為互殊
    ，應予分論併罰。
  ㈡爰以行為人之責任為基礎，審酌被告為洪勢馨之子，洪勢馨
    與告訴人素有嫌隙，被告未能適度控制自身情緒，於口角爭
    執過程中對告訴人為前述傷害、恐嚇犯行，所為實屬不該；
    並考量被告否認傷害犯行，坦承恐嚇犯行之犯後態度；復斟
    酌被告迄未獲得告訴人諒解，未賠償告訴人所受損害；參以
    被告之品行、犯罪之動機、目的、手段、所生之危害、犯罪
    時所受之刺激；兼衡被告自陳之智識程度、生活狀況（本院
    卷第131頁）等一切情狀，分別量處如主文所示之刑，並均
    諭知易科罰金之折算標準，暨定其應執行之刑，及諭知易科
    罰金之折算標準，以資警惕。
據上論斷，應依刑事訴訟法第299條第1項前段，判決如主文。
本案經檢察官黃彥翔提起公訴，檢察官紀芊宇到庭執行職務。
中　　華　　民　　國　　111 　年　　7 　　月　　20　　日
           　　　 刑事第十一庭  審判長法  官　陳淑勤
                                　　　法　官　周宛瑩
　　　　　　　　　　　　　　　　　  　法　官　張郁昇
以上正本證明與原本無異。
如不服本判決應於收受本判決後20日內向本院提出上訴書狀，並
應敘述具體理由。其未敘述上訴理由者，應於上訴期間屆滿後20
日內向本院補提理由書狀（均須按他造當事人之人數附繕本）「
切勿逕送上級法院」。 
　　　　　　　　　　　　　　　　　    書記官　陳冠盈
中　　華　　民　　國　　111 　年　　7 　　月　　20　　日
附錄本案論罪科刑法條：
中華民國刑法第277條
傷害人之身體或健康者，處5年以下有期徒刑、拘役或50萬元以
下罰金。
犯前項之罪，因而致人於死者，處無期徒刑或7年以上有期徒刑
；致重傷者，處3年以上10年以下有期徒刑。
中華民國刑法第305條
以加害生命、身體、自由、名譽、財產之事恐嚇他人，致生危害
於安全者，處2年以下有期徒刑、拘役或9千元以下罰金。